臺灣臺中地方法院刑事裁定　　　　　　 96年度撤緩字第109號
聲　請　人　臺灣臺中地方法院檢察署檢察官
受　刑　人　甲○○
上列聲請人因受刑人妨害風化案件（臺灣臺中地方法院九十二年
度訴字第六八八號），聲請撤銷該案緩刑之宣告（九十六年度執
聲字第一三七四號），本院裁定如下：
    主    文
甲○○之緩刑宣告撤銷。
    理    由
一、聲請意旨略稱：受刑人甲○○因妨害風化案件，前經本院於
    民國九十二年五月二十日以九十二年度訴字第六八八號判決
    處有期徒刑一年四月，緩刑四年，緩刑期內付保護管束，並
    於九十二年六月七日確定在案。惟受刑人於緩刑期內即九十
    四年八月二十二日及同年九月間某日，復涉嫌幫助詐欺案件
    ，經臺灣臺中地方法院檢察署檢察官於九十六年五月五日以
    九十五年度偵字第二一九二七號起訴書起訴在案。受刑人之
    行為違反保安處分執行法第七十四條之二第一、二款未保持
    善良品行之規定，情節重大，爰依保安處分執行法第七十四
    條之三第一項、刑事訴訟法第四百七十六條之規定，聲請撤
    銷緩刑之宣告等語。
二、經查：
  (一)按受緩刑之宣告者，在緩刑期內得付保護管束，刑法第九十
    三條第一項定有明文。又依保安處分執行法第七十四條之二
    第一、二款規定：「受保護管束人在保護管束期間內，應遵
    守左列事項：一、保持善良品行，不得與素行不良之人往還
    。二、服從檢察官及執行保護管束者之命令。」又同法第七
    十四之三條第一項亦規定：「受保護管束人違反前條各款情
    形之一，情節重大者，檢察官得聲請撤銷保護管束或緩刑之
    宣告」。
  (二)前述保安處分係對受處分人將來之危險性所為拘束其身體、
    自由之處置，以達教化之目的，為刑罰之補充制度。緩刑中
    付保護管束，屬於保安處分之一種，其目的在監督受刑人緩
    刑中之行狀，期能繼續保持善行。因此受刑人緩刑中是否遵
    守保護管束之規則，自由檢察官指揮執行。受保護管束人違
    反保護管束規則，情節重大，檢察官即得聲請法院撤銷緩刑
    宣告，而法院裁定緩刑宣告撤銷否，法院自得就受保護管束
    人是否遵守保護管束之規則、如有違反情節是否重大等節，
    加以審查，以決定是否維持或撤銷緩刑宣告，自屬當然之解
    釋。
  (三)受刑人前因妨害風化案件，經本院於九十二年五月二十日以
    九十二年度訴字第六八八號判決處有期徒刑一年四月，緩刑
    四年，緩刑期內付保護管束，並於九十二年六月七日確定在
    案。惟受刑人於緩刑期內即九十四年八月二十二日及同年九
    月間某日，復涉嫌幫助詐欺案件，經臺灣臺中地方法院檢察
    署檢察官於九十六年五月五日以九十五年度偵字第二一九二
    七號起訴書起訴在案，有前開判決書、起訴書各一份，及保
    護管束執行卷宗附卷可稽。受刑人於幫助詐欺案件中固坦承
    於九十四年八月二十二日，在臺中市合作金庫商業銀行北屯
    分行，將其於同日開戶之合作金庫商業銀行北屯分行帳號0
    000000000000號之存摺、印章等物，交付予同
    案被告康綺珍，並於一星期後交付提款卡，而由同案被告康
    綺珍變更密碼後使用之；又於九十四年九月間某日，於不詳
    地點，將其所申請之0000000000號手機門號，交
    付予同案被告康綺珍等情不諱，惟其辯稱：伊與同案被告康
    綺珍認識後，康綺珍知道伊沒工作，就要伊幫她帶小孩，每
    個月給予二萬元酬勞，嗣康綺珍以幫忙伊培養信用以後伊比
    較好貸款之名騙取其帳戶；伊會將電話給康綺珍使用係因為
    她說她沒電話云云，惟其所辯不足採信之處，業經上開起訴
    書詳敘其不足採信之理由。而同案被告康綺珍犯有詐欺取財
    及非法吸金等行為，致使被害人吳智欽等人陷於錯誤匯款至
    受刑人帳戶等情，業經被害人吳智欽等人指述綦詳，且同案
    被告康綺珍又因詐欺案件遭多處檢察署、法院通緝，有該起
    訴書可稽，足見康綺珍為素行不良之人。本件受刑人亦不否
    認有與同案被告康綺珍有所往來，顯見受刑人於其受保護管
    束期間內，並未遵守上開應保持善良品行，不得與素行不良
    之人往還之規定，且受刑人交付帳戶及手機行為，幫助康綺
    珍詐取被害人等之財物，造成被害人等財產上損失，足認受
    刑人前述行為違反保安處分行法第七十四條之二第一款情節
    重大，是本院認聲請人之聲請為有理由，爰依保安處分執行
    法第七十四條之三第一項規定，撤銷其緩刑之宣告。
三、依刑事訴訟法第四百七十六條，裁定如主文。
中　　華　　民　　國　　96　　年　　6 　　月　　5 　　日
                  刑事第十三庭  法  官  黃裕仁
上正本證明與原本無異。
如不服本裁定，應於送達後五日內，向本院提出抗告狀。
                                書記官  王嘉仁
中　　華　　民　　國　　96　　年　　6　　月　　 5　　 日
